臺灣高雄地方法院刑事判決　　　　　　　　　　　　九十一年度易字第二八八三號
　　公　訴　人　臺灣高雄地方法院檢察署檢察官
　　被　　　告　乙○○
　　選任辯護人　陳文卿
右列被告因傷害等案件，經檢察官提起公訴（九十一年度偵字第二四六六號），本院
判決如左：
    主  文
乙○○傷害人之身體，處有期徒刑伍月，如易科罰金，以佰元折算壹日；又以加害
生命及身體之事，恐嚇他人致生危害於安全，處有期徒刑貳月，如易科罰金，以佰
元折算壹日。應執行有期徒刑陸月，如易科罰金，以佰元折算壹日。
    事  實
一、乙○○與戊○○間前因私人糾紛而心生不滿，於民國九十一年一月八日凌晨四時
    三十分許，騎乘機車至高雄縣鳳山市○○路七十八號戊○○住處前，欲找戊○○
    理論之際，竟基於傷害之單一犯意，先出手毆打戊○○頭部、身體等處，造成戊○○受有上唇間紅腫（0.5×0.5公分）、後枕部腫痛（2×2公分）、左第五指擦
    傷（0.5×0.5公分）、左下腿挫擦傷（8×6公分）、尾椎部紅腫（5×6公分）等
    傷害後，旋因戊○○父親丁○○上前勸阻，復承上開傷害之單一犯意，於時間密
    接情狀下，當場接續行強，出手毆打丁○○頭部及身體等處，又造成丁○○受有
    下嘴唇挫傷腫脹（1.5×1公分）、胸部挫傷、右手背第二指五指擦挫傷（1.5×
    1.5 公分、1.0×0.5公分）、右腳大拇指挫傷等傷害，適因戊○○之母親丙○○○於上開住處樓上聽聞渠等爭執聲及毆打情狀，乃迅速下樓至住處前探明究竟，
    乙○○遂於毆打後欲離去前，並另起恐嚇之犯意，以「你們姓洪的不要想在這裡
    居住下去，要對你們不利」等加害生命、身體之事用語，恐嚇戊○○、丁○○及
    丙○○○，致戊○○、丁○○及丙○○○均心生畏懼（公訴意旨漏論丙○○○部
    分），嗣經員警據報前往現場處理，未發現乙○○而離開，乙○○旋又重回上址
    處叫囂，員警據報再前往上址處理而當場查獲並將之逮捕。
二、案經戊○○、丁○○訴由高雄縣警察局鳳山分局報請臺灣高雄地方法院檢察署檢
    察官偵查起訴。
    理  由
一、訊據被告乙○○固不諱言有於右揭時、地，至告訴人住處與告訴人等發生爭執並
    有拉扯之情事，惟矢口否認有右揭傷害及恐嚇犯行，並辯稱：當天凌晨四點多，
   朋友騎車載其至戊○○住處門口，要跟戊○○理論，到達後伊只是叫她不要打電
    話騷擾我的父母而已，結果她就把將伊抓住不讓伊走，可能在拉扯中告訴人因而
    受傷，伊並不知道他們如何受傷，也沒有恐嚇告訴人云云。經查：
（一）被告於右揭時、地有毆打告訴人戊○○、丁○○之事實，業據告訴人戊○○及
      丁○○迭於警訊及偵查時指訴綦詳，且告訴人戊○○於本院審理時亦指訴稱：
      「被告已經騷擾我很久了，並時常打電話騷擾我，那天被告騎機車到我家附近
      ，而凌晨四點多鄰居打電話告訴我父親說他家的水龍頭被破壞了，我父親下去
      看，也報警來看，看完後警察回去不久，被告就出現毆打我的右頸部，然後又
      出手毆打我父親，他打完之後就放話說要叫我們姓洪的住不下去」等語，而告
      訴人丁○○亦於本院指稱：「當天我在睡覺，鄰居告訴我說水龍頭壞了，叫我
      下去看看，並且報案，我下去看，然後警察來察看後認為是有人蓄意破壞後就
      離開，警察離開後不到一、二分鐘，被告就出現毆打戊○○，我去攔阻，被告
      就打我，踢我。並且說我姓洪的一家，要讓我們在這裡住不下去，然後警察來
      了，就把他抓起來」等語詳盡（均參見本院九十一年九月二十四日訊問筆錄）
      ，並有證人丙○○○於本院審理時證稱：有看到被告打他先生及女兒等語（見
      本院九十一年十月十一日訊問筆錄），核與現場目擊證人甲○○於本院審理時
      結證稱：當天凌晨四點半，我住處對面早餐店老闆很緊張的按我住處電鈴，我
      下樓察看後，發現水龍頭遭破壞，車子也遭寫上為富不仁四個字，門口遭放置
      一個不明塑膠桶，我就打電話通知丁○○，後來將近五點的時候，我看到一名
      男子從對面出來，對著告訴人屋子叫囂，我馬上就報警，警察到達時那男子已
      經跑掉了，警察遂離開，我也進入屋內，然後在很短時間內又聽見叫囂的聲音
      ，出來看見一男子在罵戊○○、丁○○，與他們發生拉扯，並且打在地上，同
      時在這個時候，我有看到丙○○○下來等語（見九十一年度偵字第二四六六號
      卷頁二三至頁二四、本院九十一年十月十一日訊問筆錄）均大致相符，另證人
      即本案場處理警員高宗正、張豐輝於偵查及本院審理時亦結證稱：本案分別有
      兩次報警，第一次是報案說水龍頭被破壞，是同事去處理的，我們是針對打架
      的事情去處理的，我們去的時候已經打完了，人已經走了，只留下機車而已，
      現場有很多人，因為鄰居的水龍頭遭破壞，車子被畫壞，丁○○、戊○○二人
      身上都有受傷，他們說有個叫乙○○的打他們，我們把他們二人帶上警車回派
      出所，回到派出所後過十分鐘，據報說又有人打架，我們再回現場，看到乙○○坐在丁○○家對面，我們就把他帶回派出所」等語（見九十一年度偵字第二
      四六六號卷頁二二至頁二三、本院九十一年九月二十四日訊問筆錄），足見告
      訴人指訴遭被告毆打一節並非子虛。
（二）而告訴人戊○○因而受有上唇間紅腫（0.5×0.5公分）、後枕部腫痛（2×2公
      分）、左第五指擦傷（0.5×0.5公分）、左下腿挫擦傷（8×6公分）、尾椎部
      紅腫（5×6公分）等傷害；丁○○受有下嘴唇挫傷腫脹（1.5×1公分）、胸部
      挫傷、右手背第二、五指擦挫傷（1.5×1.5公分、1.0×0.5公分）、右腳大拇
      指挫傷等傷害，並有大東醫院九十一年一月八日診斷證明書二份附卷可稽，酌
      以被告亦不否認確有與告訴人二人發生爭吵、拉扯情況，則當時被告與告訴人
      二人間確有肢體衝突，應無疑義，又觀諸上開診斷證明書所載告訴人二人傷勢
      ，渠等受傷部位各散見頭部、臉部、頸部、手部及身體等不同部位，其傷口之
 位置、大小、形狀態樣亦非屬單一類型，顯非單純拉扯而受之傷勢，亦不可能
      告訴人自行造成，益徵被告應有出手毆打告訴人二人之事實甚明，被告就此所
      辯顯係事後卸責之詞，無足採憑。
（三）另被告上開恐嚇部分犯行，除據告訴人戊○○、丁○○迭於前揭警訊、偵查及
      本院審理時指訴綦詳外，證人即被害人丙○○○亦到庭證稱：「當時我在樓上
      睡覺，後來聽到有人喊警察來了，我打開窗戶往樓下看，看到被告打我先生與
      我女兒，然後我就往樓下衝，被告要離去時對著我們三個人講說，要讓我們姓
      洪的人不要想在這邊住下去，我聽完後覺得很害怕，就跑回屋內」等語明確（
      見本院九十一年十月十一日訊問筆錄），參酌目擊證人甲○○於本院審理時結
      證稱：「我聽見叫囂的聲音，出來看見一男子在罵戊○○、丁○○，與他們發
      生拉扯，並且打在地上，同時在這個時候，我有看到丙○○○下來，當時聲音
      很大聲，聽不清楚，但聽到的聲音語調感覺是屬於不友善的聲音」等語（見本
      院九十一年十月十一日訊問筆錄），衡以被告當時既與告訴人有所爭執並有出
      手毆打情事，業見前述，被告是時對待告訴人之態度係處於爭吵及火爆情緒中
   ，則被告於此情狀下之用語當無所謂善意言語可言，告訴人等指訴被告有上開
      恐嚇性言語，尚與常情相符，且告訴人戊○○、丁○○於案發是日，警訊當時
      即同時一併提出傷害及恐嚇告訴，並非相隔數日才另行提出恐嚇告訴，告訴人
      指訴自無瑕疵可言，是被告應有以上開言語恫嚇告訴人等之事實，再酌諸當時
      情況，被告上開恫稱：「你們姓洪的不要想在這裡居住下去，要對你們不利」
      等言語顯足使告訴人等於主觀情感上感受到其生命及身體之安全受到危害，而
      告訴人二人及被害人丙○○○亦到庭明確指稱於當時聽聞該言語時，心理會感
      到害怕等語，足見被告對於告訴人等所為加害生命及身體惡害之告知，確實已
      使告訴人及丙○○○等心生恐懼，致生危害於安全。綜上所述，被告辯稱未有
      恐嚇一節，無足採憑，本件事證明確，被告犯行洵堪認定，應依法論科。
二、核被告乙○○所為，係犯刑法第二百七十七條第一項之傷害罪，及同法第三百零
    五條之恐嚇危害安全罪。其於時間密接情狀下，當場接續傷害告訴人戊○○、丁○○二人之行為，為法律概念上之一行為，其以一行為傷害二人係同種想像競合
    犯。又被告一恐嚇行為，同時危害告訴人戊○○、丁○○及丙○○○三人之生命
    及身體安全，係一行為觸犯數罪名之同種想像競合犯，均應依刑法第五十五條前
    段規定，從一重處斷。公訴人認被告上開二次傷害行為係連續犯，然其行為既係
    於時間密接情狀下，本於單一行為接續為之，應屬法律概念上單一行為，又公訴
    人雖僅就被告恐嚇戊○○及丁○○部分起訴，然經本院審理結果，丙○○○亦為
    犯罪被害人，而此部份與檢察官提起公訴部分既有想像競合之裁判上一罪關係，
    依審判不可分原則，本院自得併就丙○○○部分併予審理，附此敘明。又被告所
    犯上開連續傷害及恐嚇危害安全二罪間，犯意各別，罪名互異，應分論併罰。爰
    審酌被告僅因與告訴人戊○○間糾紛，即施加暴行並以言語恐嚇，且無故牽連告
    訴人戊○○之父母，犯後仍矯飾犯行不知悔改、犯後態度不佳並被告之品行、犯
    罪之手段、目的等一切情狀，分別量處如主文所示之刑及諭知易科罰金之折算標
    準，並定其應執行刑及諭知易科罰金之折算標準，以資懲儆。。
據上論斷，應依刑事訴訟法第二百九十九條第一項前段，刑法第二百七十七條第一項
、第三百零五條、第五十五條、第五十一條第五款、第四十一條第一項，罰金罰鍰提
高標準條例第一條前段、第二條，判決如主文。
本案經檢察官郭文俐到庭執行職務。
中      華      民      國    九十一    年      十      月    三十一    日
                                  臺灣高雄地方法院刑事第六庭
                                            法  官  邱  基  峻
右正本證明與原本無異。
如不服本判決，應於判決送達後十日內，向本院提出上訴狀。
                                            書記官  顏  平  國
中    華    民    國      九十一      年      十一      月      一      日
【附錄本件論罪科刑法條】
刑法第二百七十七條第一項︰
傷害人之身體或健康者，處三年以下有期徒刑、拘役或一千元以下罰金。
犯前項之罪因而致人於死者，處無期徒刑或七年以上有期徒刑，致重傷者，處三年以
上十年以下有期徒刑。
刑法第三百零五條︰
以加害生命、身體、自由、名譽、財產之事，恐嚇他人致生危於安全者，處二年以下
有期徒刑、拘役或三百元以下罰金。
